臺灣臺中地方法院刑事判決　　　　　　　　　　　　九十一年度訴字第一五一五號
　　公　訴　人　臺灣臺中地方法院檢察署檢察官
　　被　　　告　乙○○
右列被告因誣告案件，經檢察官提起公訴（九十一年度偵字第一一一四一號），本院
判決如左：
    主  文
乙○○意圖他人受刑事處分，向該管公務員誣告，處有期徒刑肆月。
    事  實
一、乙○○曾因偽造文書案件，經臺灣嘉義地方法院以八十八年度訴字第四二二號判
    處有期徒刑七月，緩刑三年，於民國八十八年九月九日確定，現仍在緩刑中，竟
    不思悔改，明知其所有車號ＪＱＷ─三七二號重型機車左側後照鏡折斷損壞，係
    因其於九十年十月二十五日十六時許，在臺中巿興安路二段三三九號及四０一號
    間之車道上與甲○○發生爭執時，自己將該部重型機車推倒在地所致，並非林錦
    添所損毀，詎乙○○竟意圖使林錦添受刑事處分，於九十年十月三十日上午前往
    主管刑事偵查職務之臺灣臺中地方法院檢察署對林錦添提出毀損罪之告訴，誣告
    甲○○於上開時地蓄意將其所有上開重型機車推倒在地，造成該重型機車左側後
    視鏡折斷損壞。嗣經臺灣臺中地方法院檢察署受理其告訴，該署檢察官於偵查中
    傳喚訊問相關證人及調取證物後，始查悉乙○○上開誣告犯行。
二、案經臺灣臺中地方法院檢察署檢察官自動檢舉簽分偵查起訴。
    理  由
一、訊據被告乙○○固坦承於九十年十月三十日上午前往臺灣臺中地方法院檢察署對
    被害人林錦添提出毀損罪告訴，惟矢口否認有何誣告之犯行，辯稱：確實是被害
    人將上開重型機車推倒在地而造成左側後照鏡毀損之結果，伊有將該重型機車牽
    起來再放倒，目的是要維持現場云云。惟查右揭犯罪事實業據證人即被害人林錦
    添於偵查中指訴綦訴；且證人楊瑛瑛於臺灣臺中地方法院檢察署九十一年度偵字
    第一一八二號毀損案件偵查中證稱：被告於九十年十月二十五日下午騎機車至興
    安路二段三九九號前一直按喇叭，伊出去時被告與被害人在門口，被害人請被告
    不要再按，說被告妨害安寧，並請伊記下被告之車牌，被告不給伊看車牌又騎車
    要撞伊，被害人便跑到伊前面，被告即撞傷被害人的小腿，被告自己騎的機車也
    跌地，被告牽起機車後，不知何故又自行推倒機車，之後警察就來了並將被告帶
    至警局，伊當時未注意被告機車左側後照鏡是第一次或第二次倒地時斷的等語，
    並有照片二張、臺中市警察局第五分局四平派出所員警工作紀錄簿影本一紙在卷
    可稽，足證被告確有撞傷被害人，而其所有之上開機車左側後照鏡無論係於撞傷
    被害人後倒地或自行推倒時所毀損，均因被告本身之行為所致，與被害人無涉。
    且臺灣臺中地方法院檢察署檢察官業於九十一年三月十八日，以九十一年度偵字
    第一一八二號，就被告所告訴甲○○毀損案件為不起訴處分，嗣雖被告聲請再議
    ，然經臺灣高等法院臺中分院檢察署檢察長於九十一年四月二十五日駁回乙○○
    再議之聲請而確定，有臺灣臺中地方法院檢察署九十一年度偵字第一一八二號不
    起訴處分書、臺灣高等法院臺中分院檢察署九十一年度上聲議字第六七號處分書
    各一份在卷可稽。被告明知被害人並無蓄意毀損其機車之犯行，竟意圖使被害人
    受刑事處分而對其提出毀損之告訴，此有臺灣臺中地方法院檢察署申告單影本一
    紙可憑，本件事證明確，被告犯行堪以認定。
二、核被告所為係犯刑法第一百六十九條第一項之誣告罪，爰審酌被告藉故到被害人
    任職處滋擾，經被害人制止後非但不予理會，反將被害人撞傷，事後更進而誣告
    被害人毀損其所有上開重型機車，浪費司法資源，且於犯罪後仍飾詞掩責，毫無
    悔意等一切情狀，量處如主文所示之刑。
據上論斷，應依刑事訴訟法第二百九十九條第一項前段，刑法第一百六十九條第一項
判決如主文。
本案經檢察官陳義忠到庭執行職務。
中      華      民      國    九十一    年      八      月      六      日
                                      臺灣臺中地方法院刑事第一庭
                                          法  官  陳  慧  珊
右正本證明與原本無異。
如不服本判決，應於送達後十日內向本院提出上訴狀（須附繕本），上訴於臺灣高等
法院臺中分院。
                                          書記官
中      華      民      國    九十一    年      八      月      六      日
附錄本案論罪科刑法條全文：
刑法第一百六十九條第一項：
意圖他人受刑事或懲戒處分，向該管公務員誣告者，處七年以下有期徒刑。
